【裁判字號】    89,交聲,551
【裁判日期】    900131
【裁判案由】    交管條例聲異
【裁判全文】
臺灣板橋地方法院交通事件裁定                    八十九年度交聲字第五五一號
    原處分機關  臺北市交通事件裁決所
    受 處分 人
    即 異議 人  乙○○
右列異議人因違反道路交通管理處罰條例案件，對於臺北市交通事件裁決所於八十九
年十一月十一日所為處分（原處分案號：北市裁三字第駕裁二─ＡＡＵ０五九八七二
號），聲明異議，本院裁定如左：
    主  文
異議駁回。
    理  由
一、聲明異議意旨詳如聲明異議狀所載（如附件）。
二、按汽車駕駛人，行經有燈光號誌管制之交岔路口闖紅燈者，處六百元以上一千二
    百元以下罰鍰，道路交通管理處罰條例第五十三條定有明文。
三、查本件受處分人即異議人乙○○於民國八十八年十一月二十八日二十時三十九分
    許，騎乘ＱＰＷ─七二七號重型機車，行經臺北市○○○路○段二八三巷口時，
    因闖越紅燈，違反道路交通管理事件第五十三條之規定，經臺北市政府警察局士
    林分局逕行舉發，因異議人不依通知日期到案逕依道路交通管理處罰條例第五十
    三條之規定，由處分機關裁罰最高罰鍰新臺幣（下同）三千六百元，並記違規點
    數三點之事實，此有臺北市政府警察局北市警交大字第ＡＡＵ０五九八七二號舉
    發違反道路交通管理事件通知單、裁決書等紙附卷可證。異議人雖辯稱：當日騎
    車行經延平北路五段二八五巷時，在快車道上為警攔查，警員於攔下伊後，曾問
    伊是否知道犯什麼錯，伊說不知道，並稱如果有錯，也是行駛快車道，警員即稱
    『好』，叫伊將行、駕照給他，伊於交付證件後，警員隨即開立罰單，詎罰單上
    之違規事由竟為『闖紅燈』，惟伊認為縱有違規事實應係『行駛快車道』，並非
    『闖越紅燈』，因之警員執法顯有違誤云云；惟經證人即舉發之警員甲○○到庭
    證述當日攔查經過，證稱：「當時異議人行駛於快車道上，惟伊當時是在取締闖
    越紅燈者，該處很多人闖紅燈，（問：平時舉發情況，如何確認駕駛者闖紅燈？
    ）伊就站在過紅綠燈馬路十公尺處路上取締，視線往前看，從黃燈開始注意，因
    駕駛人車速很快的話，就會闖紅燈（問：異議人稱他過馬路時是綠燈有何意見？
    ）伊通常都是抓最後面的一位，因為如果大家同時搶黃燈，最後壹個一定是已經
    闖紅燈的，因為他車速很快，所以應該確定是有闖紅燈的情況，（問：當天視線
    如何？）視線良好，沒有下雨，伊是依照一般執行狀況取締等語明確，參以通常
    道路號誌轉換，於綠燈變換為黃燈，繼而轉換為紅燈，期間僅數秒，故而駕駛人
    於通過十字路口時多有搶越之情形，是依證人上開所述，其站立位置為距路口約
    十公尺處，且於轉換為黃燈後即準備取締違規闖越紅燈者，質之異議人亦自承其
    車速很快等語，顯見證人所述，應堪採信，則異議人本件交通違規之事實即堪認
    定。異議人所為之異議，尚難憑採，從而，原處分機關據以援引上開規定，裁處
    罰鍰三千六百元，並記違規點數三點，並無不當。本件異議為無理由，應予駁回
    。
四、據上論斷，應依道路交通案件處理辦法第十九條，裁定如主文。
中      華      民      國      九十        年    一      月   三十一   日
                                      臺灣板橋地方法院交通法庭
                                          法  官  徐  蘭  萍
右正本證明與原本無異
如不服本裁定應於送達後五日內向本院提出抗告狀
                                          書記官  藍  淑  芬
中      華      民      國      九十        年    二      月     六     日


司法院資訊處製作；財團法人民間司法改革基金會備份。
